Tarea #1 para el curso Investigación Reproducible
==================================================

```{r echo = FALSE, }
library(lubridate)
library(plyr)
data <- read.csv("activity.csv")
data$date <- as.POSIXct(data$date)
data_na <- na.omit(data)
```

## Cuál es el número promedio de pasos diarios?

En el histograma se puede observar que el número de pasos promedio por día se distribuye
como una Normal.

```{r}
data_day <- aggregate(data_na$steps, by = list(date = data_na$date), FUN = sum)
hist(data_day$x, main = "", xlab = "Promedio de pasos por día", ylab = "",
     freq = FALSE, ylim = c(0, 0.00012))
lines(density(data_day$x, na.rm = TRUE), col = 3, lwd = 2)
title("¿Cuál es el promedio de pasos por día?")
```

Abajo se observan los resultados de la media (1) y la mediana (2)

```{r}
mean(data_day$x)
median(data_day$x)
```

## Cuál es le patrón diario para los intervalos de 5 minutos?

Se observa el patrón del número de pasos promedio.

```{r}
data_intervalo <- aggregate(data_na$steps, by = list(interval = data_na$interval),
                            FUN = mean)
plot(data_intervalo$interval, data_intervalo$x, type = "l", col = 4, lwd = 2,
     xlab = "Intervalos de 5 minutos", ylab = "# pasos promedio")
title("Patrón de pasos por intervalos de 5 minutos")
```

El intervalode 5 minutos donde más se realizan pasos en promedio es:

```{r}
data_intervalo$interval[data_intervalo$x == max(data_intervalo$x)]
```

## Imputar lo datos y cálcular el promedio

Se usa el pomedio de los intervalos de 5 minutos para imputar los datos faltantes; se observa
que la gráfica no cambia mucho por la misma naturaleza de la imputación.

El total de datos faltantes es:

```{r}
table(is.na(data))
```

```{r echo = FALSE}
data_fill <- join(data, data_intervalo, by = "interval")
data_fill$steps[is.na(data_fill$steps)] <- round(data_fill$x)
data_fill <- data_fill[, -4]
```

```{r}
data_day2 <- aggregate(data_fill$steps, by = list(date = data_fill$date), FUN = sum)
hist(data_day2$x, main = "", xlab = "Promedio de pasos por día", ylab = "",
     freq = FALSE, ylim = c(0, 0.00020))
lines(density(data_day2$x, na.rm = TRUE), col = 3, lwd = 2)
title("¿Cuál es el promedio de pasos por día?")
```

El promedio y la mediana son los siguientes:

```{r}
mean(data_day2$x)
median(data_day2$x)
```

## Existen diferencias entre los días de semana y los fines de semana?

En la gráfica se puede observar las diferencias:

```{r echo = FALSE}
data_w <- mutate(data_fill, day = weekdays(data_fill$date, abbreviate = TRUE))
finde <- matrix(c("dom.", "sáb.", "jue.", "lun.", "mar.", "mié.", "vie.",
                  rep("weekend", 2), rep("weekday", 5)), ncol = 2)
colnames(finde) <- c("day", "marca")
finde <- as.data.frame(finde)
data_w <- join(data_w, finde, by = "day")
data_w_int <- aggregate(data_w$steps, by = list(interval = data_w$interval,
                                                    marca = data_w$marca), FUN = mean)
```